# 如何理解贷款本金加利息的合同现金流量特征因素

提问人：Ryan_q 时间：2020-09-05 08:05:09
@chenyiwei，陈版主，有一问题请教，如下：
根据会计准则委员会发布的会计准则实务问答，除非存在其他导致不符合本金加利息的合同现金流量特征的因素，从“贷款基准利率”调整为“贷款市场报价利率”本身不会导致相关金融资产不符合本金加利息的合同现金流量特征，例如：利率为：贷款市场报价利率+200基点，相关贷款符合合同现金流量特征；
再如，利率为“贷款市场报价利率向上浮动20%”,相关贷款不符合合同现金流量特征。
请教陈版主:
如何理解从“贷款基准利率”调整为“贷款市场报价利率”本身不会导致相关金融资产不符合本金加利息的合同现金流量特征，以及“+200基点”与“上浮20%”具体是什么意思？
劳烦陈版主！

回答人：chenyiwei
1 、从“贷款基准利率”调整为“贷款市场报价利率”本身只是基础利率确定方法的改变，但不改变该金融资产的风险利差，故可以认为合同现金流量特征不变。
2 、利率为“贷款市场报价利率向上浮动20%”表明存在杠杆放大效应。随着基准利率的提升，实际利率的跳升幅度将大于基准利率的浮动程度，因而此时利率的浮动不完全代表“与特定时期未偿付本金金额相关的信用风险、以及其他基本借贷风险、成本和利润的对价”。所以不满足基本借贷安排。